【裁判字號】    98,訴,798
【裁判日期】    990423
【裁判案由】    偽造文書等
【裁判全文】
臺灣高雄地方法院刑事判決               98年度訴字第798號
公  訴  人  臺灣高雄地方法院檢察署檢察官
被      告  乙○○
上列被告因偽造文書等案件，經檢察官提起公訴（97年度偵緝字
第2806、2807號），本院判決如下：
    主  文
本件公訴不受理。
    理  由
一、公訴意旨略以：(一)被告乙○○與另案被告顏啟雲、黃浪杰、
    張志平共同基於意圖為自己不法所有之犯意聯絡，由顏啟雲
    與被告於民國94年12月10日前某日覓得劉裕祥擔任「協造漁
    肉商行」、「協龍企業有限公司」等2 家虛設行號、公司（
    下稱協造、協龍公司）之名義負責人，並以另案被告劉裕祥
    之名義租用高雄縣仁武鄉○○路2 巷10之11號A 棟佯為協造
    、協龍公司之營業地點，嗣於95年8 月間，再改由另案被告
    謝金來任協造、協龍公司之名義負責人，並由被告帶同劉裕
    祥、謝金來等二名人頭申辦存款帳戶、行動電話門號、支票
    本等作為詐欺之工具後，顏啟雲、黃浪杰、張志平、被告等
    人明知協造、協龍公司係虛設之行號、公司，並無營業之實
    ，卻意圖為自己不法之所有，基於詐欺之犯意聯絡，及犯行
    分擔，對外佯稱經營「家畜家禽批發業、水產品批發業、食
    品什貨批發業、日常用品批發業、國際貿易業、理貨包裝業
    （在客戶處作業）、五金批發業」等，並偽以協造、協龍公
    司負責人劉裕祥、謝金來二人之名義，由顏啟雲、黃浪杰、
    張志平等3 人四處尋覓廠商訂購貨品，被告則負責收貨、倉
    儲管理與廠房守衛，以此方式先向廠商訂購小額之貨品並如
    期付款，以取得廠商之信賴，再於如附表所示之時間，向附
    表所示之廠商，購買如附表所示之貨物，並以劉裕祥、謝金
    來之名義簽發如附表所示支票以為貨款之給付，致各該廠商
    誤以為協造、協龍公司有付款之意而陷於錯誤，依約出貨至
    高雄縣仁武鄉○○路2 巷10之11號A 棟由被告點收後，被告
    旋即協助顏啟雲、黃浪杰、張志平將上開詐欺所得貨品運往
    不詳地點銷贓變賣獲利。嗣上開付款支票屆期不獲兌現或逾
    付款期限，經不知情之協造、協龍公司之會計高瓊英同時驚
    覺貨品買入後之銷貨流向不明，經通知各廠商至協造、協龍
    公司收取貨款復追索無門，各廠商始知受騙，經報警處理，
    而為警先於95年12月13日18時45分許，先行傳詢被告到場後
    ，再經被告之同意，於同日23時許，至高雄縣仁武鄉○○路
    2 巷10之11號A 棟內搜索，並扣得電腦主機暨液晶螢幕各2
    台、筆記型電腦1 台、中華電信行動電話門號之預付卡7 張
    、協造、協龍公司之營利事業登記證各1 張、劉裕祥之合作
    金庫銀行帳號0000000000000000帳戶之存摺1 本、高雄縣仁
    武鄉農會帳號00000000000000號帳戶之存摺1 本、協龍企業
    有限公司之玉山銀行澄清分行帳號0000000000000 號帳戶之
    存摺1 本、協造漁肉商行之臺灣中小企業銀行帳號00000000
    000 號帳戶之存摺1 本、協造漁肉商行之高雄縣仁武鄉農會
    灣內分部帳號00000000000000號帳戶存摺1 本、現金帳本1
    本、進貨單、訂貨單各1 批、協龍、協造公司之公司章12個
    、支票章6 個、上開協龍、協造公司營業地之廠房租賃契約
    2 本等物。(二)被告因上開案件為警傳詢時，因其是時另涉妨
    害風化案件為臺灣臺中地方法院通緝中，為避免警方查緝，
    竟先後於95年12月13日18時45分許、同日20時55分許，在高
    雄縣政府警察局仁武分局接受2 次詢問時，均冒用其兄「甲
    ○○」之名義應詢，並基於偽造署押、偽造私文書復持以行
    使之犯意，接續前揭2 次為警詢問所製作詢問筆錄、警方調
    閱之甲○○口卡片、謝金來之照片等文件上，偽造「甲○○
    」之署押及按捺指印，表示係甲○○本人親自應詢，並以甲
    ○○之名指認協造、協龍公司之名義負責人係謝金來之意，
    而偽造表彰甲○○名義之私文書，再交付員警收執而行使之
    ，足生損害於甲○○及司法警察機關犯罪偵查之正確性。嗣
    警比對甲○○之口卡片之照片與被告之相貌不符，經質以被
    告後始查悉上情。因認被告涉犯刑法第339 條第1項 之詐欺
    取財罪嫌、第217 條第1 項之偽造署押罪嫌及第216 條、第
    210 條之行使偽造私文書罪嫌等語。
二、按被告死亡者，應諭知不受理之判決，並得不經言詞辯論為
    之，刑事訴訟法第303 條第5 款、第307 條，分別定有明文
    。經查，本案被告業於檢察官起訴後、本院審理中之99年3
    月26日死亡乙節，有雲林縣斗六分局處理相驗案件初步調查
    報告暨報驗書、台大醫院雲林分院診斷證明書及臺灣雲林地
    方法院檢察署相驗屍體證明書各1 份在卷可稽，揆諸前開說
    明，爰不經言詞辯論，逕為諭知不受理之判決。
據上論斷，應依刑事訴訟法第303 條第5 款、第307 條，判決如
主文。
中    華    民    國    99    年    4     月    23    日
            刑事第九庭  審判長  法  官  鄭詠仁
                                法  官  王碧瑩
                                法  官  黃沛文
以上正本證明與原本無異。
如不服本判決應於收受送達後10日內向本院提出上訴書狀，並應
敘述具體理由；如未敘述上訴理由者，應於上訴期間屆滿後20日
內向本院補提理由書（均須按他造當事人之人數附繕本）「切勿
逕送上級法院」。
中    華    民    國    99    年    4     月    23    日
                                書記官  鄧思辰

司法院資訊處製作；財團法人民間司法改革基金會備份。
